

THAIS LARA VELOSO

BRASILEIRA, CASADA, 25 ANOS.

E-MAIL: THAISLARAVELOSO@GMAIL.COM

TELEFONE: (38) 9 9993-6647

PARACATU-MG

SOBRE:

Possui graduação em Direito pelo Centro Universitário UniAtenas (2020). Pósgraduanda em Direito do Trabalho para a Gestão de Pessoas pela UniAmérica (2021). Atualmente é advogada associada na Ferrão Advocacia, com ênfase de atuação na área criminal. Especialista e Mentora de Oratória. Presidente das Comissões OAB JOVEM E OAB VAI À ESCOLA da Subseção de Paracatu-MG.

OBJETIVO:

Oportunidade para integrar o quadro de docentes do Centro Universitário UniAtenas.

IDIOMAS:

Inglês: Intermediário
Espanhol: Intermediário

INFORMÁTICA:

Word, PowerPoint, Excel e Internet.

HABILIDADES:

Proatividade e Facilidade de Comunicação; Capacidade de trabalhar em equipe; Capacidade de liderar e solucionar problemas com ênfase em resultados; Negociação e Gestão de conflitos.

FORMAÇÃO ACADÊMICA:

1.CENTRO UNIVERSITÁRIO UNIATENAS

Bacharelado em Direito | 2016-2020

2.UNIAMÉRICA

Pós-graduação | 2021-atualmente Especialização em Direito do Trabalho para a Gestão de Pessoas

EXPERIÊNCIAS PROFISSIONAIS:

ADVOGADA

Ferrão Advocacia | 2021-atualmente

Consultoria e assessoria jurídica criminal e cível, com ênfase na área criminal. Análise e acompanhamento de demandas extrajudiciais e judiciais, cumprimento de prazos processuais e atendimento ao público em geral.

ESTAGIÁRIA JURÍDICA

Câmara Municipal de Paracatu | 2020-2021

Estagiária da Câmara Municipal de Paracatu, cedida através de convênio ao Gabinete do Juizado Especial Cível e Criminal da Comarca de Paracatu. Durante o estágio, auxiliei o magistrado responsável, na elaboração de minutas de despachos, sentenças e no atendimento ao público em geral.

ESTAGIÁRIA JURÍDICA

Tribunal de Justiça de Minas Gerais 2018-2021

Estagiária aprovada no concurso do Tribunal de Justiça do Estado de Minas Gerais. Durante o estágio no Gabinete da Vara Criminal, da Infância e Juventude e de Execução Penal da Comarca de Paracatu, auxiliei o magistrado responsável, na elaboração de minutas de despachos, sentenças e atendimento ao público em geral.

CURSOS COMPLEMENTARES:

SOCIEDADE BRASILEIRA DE COACHING - SBC

- 1. Metodologia e Conceitos de Coaching SBC
- 2. Ferramentas do Coaching SBC
- 3.Forças e Competências do Coaching & Psicologia Positiva Aplicada SBC

CURRÍCULO LATTES:

ENDERECO PARA ACESSAR:

> http://lattes.cnpq.br/9189134287783291 <